# 非同一控制下企业合并--购买日后的报表日如何编制利润表？

提问人：嗷待哺 3333 时间：2020-02-29 08:05:17
请教陈版，非同一控制下企业合并-购买日后的报表日编制利润表是否把母子公司的个别报表相加后，再把抵消分录里涉及利润表项目的过到合并利润表里？
购买日后合并现金流量表好像简单把母子公司的合并现金流量表相加后，再把他们之间用货币资金交易的流量抵消掉即可得出合并现金流量表，这么理解对吗？
因为CPA书上只有合并资产负债表，到了实务中，不确定自己理解对不对。
希望陈老师不吝指导~~

回答人：chenyiwei
1 、基本原理和一般情况下合并报表的编制是一样的，在合并当年，要注意：（ 1 ）在调整被购买方可辨认净资产公允价值后，被购买方的权益项目（包括在对可辨认资产调整公允价值时模拟出来的资本公积项目）要与购买方账面的投资成本完全抵销，差额为商誉或营业外收入，最终合并报表中不应因为该非同一控制下合并事项而有资本公积影响。（ 2 ）只有购买日后至年末期间的被购买方利润表和现金流量表才纳入合并。
2 、合并现金流量表的抵消关键是解决被购买方在购买日的现金及现金等价物的处理。该余额与本年度内为进行该项企业合并而支付的现金对价之间的差额作为“取得子公司或其他营业单位支付的现金”，如为负数则作为“收到其他与投资活动有关的现金”。